【裁判字號】    89,交訴,112
【裁判日期】    891204
【裁判案由】    過失致死
【裁判全文】
臺灣彰化地方法院刑事判決                        八十九年度交訴字第一一二號
    公  訴  人  臺灣彰化地方法院檢察署檢察官
    被      告  甲○○
右列被告因過失致死案件，經檢察官提起公訴 (八十九年度偵字第三九八九號)，本
院判決如左：
    主    文
甲○○因過失致人於死，累犯，處有期徒刑壹年。
    事    實
一、甲○○前因賭博案件，經本院於民國八十四年十二月二十六日以八十四年度易字
    第二四八一號判處有期徒刑八月，於八十六年一月二日執行完畢，詎其猶不知謹
    慎，於八十八年十二月廿九日夜間十時許，在彰化市飲用蔘茸酒、米酒，酒醉後
    竟於同日夜間十二時許，無駕駛執照駕駛原車牌ＱＪ－４７３１號白色自小貨車
    （起訴書誤載自小客車。懸掛車牌ＯＵ－１８８６號），沿彰化市○○路由東往
    西方向行駛，途經該路與彰化市○○路○段交岔路口時，其行車方向為閃光紅燈
    ，為支線道車，應減速接近，先停止於交岔路口前，讓幹道中正路車優先通過後
    認應安全時始續行，竟疏未注意及此，冒然前行通過該交岔路口，適有洪啟銘騎
    乘車牌ＫＨＣ－６４０號機車，沿彰化市○○路○段由南往北方向行駛，於行經
    與仁愛路上開交岔路口時，亦疏未注意其行進方向為閃光黃燈，應減速慢行，小
    心通過，仍冒然通過，甲○○駕駛之自小貨車左前車燈處撞擊洪啟銘駕駛之機車
    ，致洪啟銘人車倒地，經路旁便利商店店員報警後，送醫急救，洪啟銘因頭部外
    傷、顱內出血不治死亡，甲○○經醫院抽血檢測其酒精濃度為一三六．九０MG/D
    L （公共危險罪部分，經本院彰化簡易庭八十九年度彰交簡字第一三三號判處有
    期徒刑四月確定）。
二、案經彰化縣警察局彰化分局報驗由臺灣彰化地方法院檢察署檢察官偵查起訴。
    理    由
一、訊據被告坦承無駕駛執照、酒後駕駛自小貨車，於前揭時地與被害人洪啟銘騎乘
    機車發生車禍肇事不諱，惟辯稱伊已通過交岔路口中心線，係被害人機車來撞伊
    的云云。惟查，依道路交通事故調查報告表之現場圖示，被告自小貨車與被害人
    機車於事故後，均停（機車往右倒）於靠近彰安國中處之交岔路口，而另依卷附
    被告所駕白色自小貨車及被害人機車受損照片所示，該自小貨車左前車頭車燈嚴
    重毀損，機車右側避震器上方有白色車漆殘留，且據被告供稱兩車行車方向，堪
    信肇事地點應係在彰化市○○路○段往北及仁愛路往東之交岔路口處。又於夜間
    仁愛路方向為閃光紅燈、中正路二段方向為閃光黃燈，此經承辦警員陳慶豐到庭
    證述無誤，並有提出之照片四紙可稽。另被告於肇事後，經抽血檢測其酒精濃度
    為一三六．九０MG/D L，有秀傳醫院檢測表一紙可稽。而被害人係因本件車禍致
    頭部外傷、顱內出血死亡，業經臺灣彰化地方法院檢察署檢察官督同檢驗員相驗
    明確，有相驗屍體證明書、驗斷書及勘驗筆錄在卷可憑，是被害人之死亡，係由
    被告之行為所致，其間有相當因果關係，已極為明確。
二、按閃光黃燈表示「警告」，車輛應減速慢行，注意安全，小心通過；閃光紅燈表
    示「停車再開」，車輛應減速接近，先停止於交岔路口前，讓幹道車優先通過後
    認為安全時，方得續行，道路交通標誌標線號誌設置規則第二百十一條第一項定
    有明文。被告於前揭時地駕駛車輛，竟酒醉駕車，且應注意能注意而不注意上開
    規定，行經交岔路口時，未停車讓幹道車之被害人機車先行，冒然通過，以致肇
    事，被告之行為自有過失，雖被害人行進方向為閃光黃燈，其車未減速慢行，注
    意安全，小心通過，亦有過失，但被告仍難辭過失之責任，本件經送台灣省彰化
    縣區車輛行車事故鑑定委員會鑑定結果，亦持相同看法，認被告為肇事主因，有
    彰鑑字第八九一二０號鑑定意見書可稽，事證明確，被告所辯，尚不足採信，其
    犯行洵堪認定。
三、核被告所為，係犯刑法第二百七十六條第一項之過失致人於死罪。查被告無駕駛
    執照（被告供明在卷）、酒醉駕車，因而致人死亡，應依道路交通管理處罰條例
    第八十六條第一項規定，加重其刑。又查被告前因賭博案件，經本院於民國八十
    四年十二月二十六日以八十四年度易字第二四八一號判處有期徒刑八月，於八十
    六年一月二日執行完畢，此有台灣彰化地方法院檢察署刑案資料查註紀錄表乙紙
    附卷可稽，其受此有期徒刑執行完畢後，五年以內再犯有期徒刑以上之本罪，應
    依累犯規定，遞加重其刑。爰審酌被告無視於社會上一再宣導酒後不得駕車，竟
    無照、酒醉駕車，且係肇事主因，其過失程度較重，被害人亦應負部分過失責任
    ，及被告肇事後態度，且肇事後被告迄未對被害人家屬為民事賠償等一切情狀，
    量處如主文所示之刑，以示懲儆。
據上論斷，應依刑事訴訟法第二百九十九條第一項前段，道路交通管理處罰條例第八
十六條第一項，刑法第二百七十六條第一項、第四十七條，罰金罰鍰提高標準條例第
一條前段，判決如主文。
本件經檢察官王怡仁到庭執行職務。
中    華    民    國    八十九    年      十二      月        四        日
                                    臺灣彰化地方法院交通法庭
                                        法      官  王  鏡  明
右正本證明與原本無異。
如不服本判決應於判決送達後十日內向本院提出上訴狀(須附繕本)。
告訴人或被害人對於判決如有不服具備理由請求檢察官上訴者，其上訴期間之計算係
以檢察官收受判決正本之日期為準。
                                        法院書記官  于  淑  真
中    華    民    國    八十九    年      十二      月        六        日
刑法第二百七十六條
因過失致人於死者，處二年以下有期徒刑、拘役或二千元以下罰金。
從事業務之人，因業務上之過失犯前項之罪者，處五年以下有期徒刑或拘役，得併科
三千元以下罰金。


司法院資訊處製作；財團法人民間司法改革基金會備份。
